【裁判字號】    97,易,949
【裁判日期】    970423
【裁判案由】    加重竊盜
【裁判全文】
臺灣臺中地方法院刑事判決              97年度易字第949號
公  訴  人  臺灣臺中地方法院檢察署檢察官
被      告  乙○○
                    （現另案在臺灣臺中監獄執行中）
上列被告因加重竊盜案件，經檢察官提起公訴（九十六年度偵字
第二三一三九號），本院判決如下：
    主    文
乙○○踰越安全設備竊盜，累犯，處有期徒刑壹年。
    犯罪事實
一、乙○○前曾因竊盜案件，先後經本院及臺灣高等法院臺中分
    院，分別以九十三年度易字第一二三八號、九十四年度上易
    字第二三五號判處有期徒刑八月、二年確定，且經定應執行
    刑有期徒刑二年六月，入監執行後，於民國九十六年一月十
    七日假釋付保護管束，後於同年一月二十八日假釋期滿，未
    經撤銷視為執行完畢。詎其仍不知悔改，意圖為自己不法之
    所有，於九十六年五月十九日下午四時二十分許，經由丙○
    ○所居住位於臺中市○○路四五巷二０一之九號住宅一樓之
    車庫遮雨蓬，攀爬欄杆至該住宅三樓，打開具隔絕防閑作用
    而屬於安全設備之紗窗，而踰越侵入該住宅三樓之主臥室（
    侵入住宅部分未經告訴及起訴），徒手竊取丙○○所有置於
    該臥室內之現金新臺幣（下同）十三萬元、黃金手鍊三條、
    黃金項鍊三條、戒指八枚等物，得手後隨即離去。嗣經丙○
    ○發現後報警處理，並經警方在丙○○之前揭住宅三樓窗戶
    ，採得乙○○之左拇指及左食指指紋，因而查獲乙○○，始
    查悉上情。
二、案經臺中市警察局第六分局報請臺灣臺中地方法院檢察署檢
    察官偵查起訴。
    理    由
一、按刑事訴訟法第一百五十九條之五規定：「（第一項）被告
    以外之人於審判外之陳述，雖不符前四條之規定，而經當事
    人於審判程序同意作為證據，法院審酌該言詞陳述或書面陳
    述作成時之情況，認為適當者，亦得為證據。（第二項）當
    事人、代理人或辯護人於法院調查證據時，知有第一百五十
    九條第一項不得為證據之情形，而未於言詞辯論終結前聲明
    異議者，視為有前項之同意。」，其立法意旨在於傳聞證據
    未經當事人之反對詰問予以核實，原則上先予排除，惟若當
    事人已放棄詰問或未聲明異議，基於證據資料愈豐富，愈有
    助於真實發現之理念，且強化言詞辯論原則，法院自可承認
    該傳聞證據例外擁有證據能力。經查，本案下列使用之非供
    述證據，及證人丙○○於警詢中之陳述，性質上屬傳聞證據
    ，惟經被告乙○○於本院九十七年四月一日審理程序時，同
    意作為證據或表示無意見（見該日審判筆錄第三頁），又本
    院審酌上開言詞陳述或書面陳述作成時之情況，查無其他不
    法之情狀，足認為得為本案之證據，依刑事訴訟法第一百五
    十九條之五之規定，有證據能力，合先敘明。
二、訊據被告對其於上開時、地，踰越安全設備而侵入證人丙○
    ○房間竊盜之事實，業於偵查中及本院審理中供認不諱，核
    與證人龔金福於警詢中所言，大致相符，此外，復有內政部
    警政署刑事警察局九十六年七月十一日刑紋字第０九六００
    九五三二三號鑑驗書一份、臺中市警察局第六分局現場勘察
    報告一份及現場照片二十張附卷可憑。另被告對於其所竊得
    之現金部分，辯稱：其只有拿四萬多元云云。惟證人丙○○
    於其發現遭竊後，即至警局報案並製作筆錄，其當時即明確
    指出失竊現金十三萬元，而被告於九十六年十一月二十九日
    偵查時，對檢察官訊及證人丙○○表示失竊現金十三萬元部
    分，承認有偷現金，但對現金金額並無爭執，本院綜合上情
    觀之，認應以證人丙○○於失竊當日所陳述之失竊金額為可
    採，被告於本院審理時之辯解，當屬事隔久遠而記憶錯誤之
    詞。是綜合上述，被告之自白除上述現金金額外，核與事實
    相符，當可採信，本案事證明確，洵堪認定。
三、核被告所為，係犯刑法第三百二十一條第一項第二款之踰越
    安全設備竊盜罪。被告前曾因竊盜案件，先後經本院及臺灣
    高等法院臺中分院，分別以九十三年度易字第一二三八號、
    九十四年度上易字第二三五號判處有期徒刑八月、二年確定
    ，且經定應執行刑有期徒刑二年六月，入監執行後，於九十
    六年一月十七日假釋付保護管束，後於同年一月二十八日假
    釋期滿，未經撤銷視為執行完畢之事實，有臺灣高等法院被
    告前案紀錄表一份附卷可稽，其於五年以內再故意犯本件有
    期徒刑以上之罪，應依刑法第四十七條第一項，論以累犯，
    並加重其刑。爰審酌被告年強體健，不思從事正當行業，以
    獲取生活費用，前已有竊盜之前科，經入監執行後，不思己
    過，痛改前非，仍無視被害人所受之痛苦，再為本次竊盜犯
    行，其惡性非輕，惟其自始均坦承犯行，犯後態度尚佳，係
    因經濟困窘始為本案犯行等一切情狀，量處如主文所示之刑
    ，以示懲儆。
據上論斷，應依刑事訴訟法第二百九十九條第一項前段，刑法第
三百二十一條第一項第二款、第四十七條第一項，判決如主文。
本案經檢察官甲○○到庭執行職務
中    華    民    國    97    年    4     月    23    日
                  刑事第十五庭  法  官  楊真明
以上正本證明與原本無異。
如不服本判決，應於收受送達後十日內向本院提出上訴書狀（應
敘述具體理由並附繕本）。
上訴書狀如未敘述理由，應於上訴期間屆滿後二十日內補提理由
書於本院。
                                書記官  呂苗澂
中    華    民    國    97    年    4     月    23    日
附錄本判決論罪科刑法條
中華民國刑法第三百二十一條第一項第二款：
  犯竊盜罪而有左列情形之一者，處六月以上、五年以下有期徒
  刑：
  二、毀越門扇、牆垣或其他安全設備而犯之者。


司法院資訊處製作；財團法人民間司法改革基金會備份。
